臺灣基隆地方法院瑞芳簡易庭民事判決
原　　　告　　乙○○
兼法定代理人　戊○○
　　　　　　　甲○○
被　　　　告　丙○○
訴 訟 代理人　丁○○
上列當事人間請求損害賠償事件，本院於94年10月19日言詞辯論
終結，判決如下：
    主  文
被告應給付原告乙○○新臺幣肆萬壹仟貳佰元，及自九十四年九
月十五日起至清償日止，按週年百分之五計算之利息。
被告應給付原告戊○○新臺幣參萬壹仟貳佰元，及自九十四年九
月十五日起至清償日止，按週年百分之五計算之利息。
被告應給付原告甲○○新臺幣壹拾壹萬壹仟伍佰元，及自九十四
年九月十五日起至清償日止，按週年百分之五計算之利息。
原告其餘之訴駁回。
訴訟費用新臺幣肆仟零捌拾元，由被告負擔新臺幣貳仟元，餘由
原告負擔。
本判決原告勝訴部分得假執行。
    事實及理由
一、程序方面
    原告起訴後，為舉證之便，最後言詞辯論期日時，基於同一
    基礎事實，而為訴之變更、擴張，並就部分請求損害項目為
    減縮，於法並無不合。
二、原告主張之原因事實
    被告於94年2月28日上午11時許駕駛ＤＯ－８３１０汽車，
    因違規迴轉撞及原告甲○○之ＥＷ－１０１０車輛，致除原
    告甲○○所有之上開車輛受損外，同在車內之原告乙○○、
    戊○○二人並因此受有身體上之侵害，原告三人之損害，分
    別為：乙○○受有醫藥費（下同）1,200元、精神慰撫金81,
    200元；戊○○受有醫藥費1,490元、精神慰撫金80,000 元
    ；甲○○受有財產上之損害206,278元（修復車輛費用206,
    278元及拖車費1,500元，按：拖車費原主張3000元，經減縮
    ），應由被告賠償。求為判決被告分別向原告應給付上開金
    額及自起訴狀繕本之翌日即94年8月17日起至清償日止，按
    週年百分之五計算之法定遲延利息。
三、兩造於本院爭點整理程序中，被告對原告主張系爭事故出於
    被告之過失、醫藥費損害、拖車費損害部分，均未爭執，僅
    就修復車輛費用、精神慰撫金部分，表示前者因受損車輛出
    廠日期為84年12月，應依資產耐用年數遞減折舊、且重新烤
    漆部分之增值亦未扣除，後者則以原告請求之數額過高而為
    爭執。
四、上開兩造不爭執之事實部分，本於辯論主義之原則，自應以
    該不爭執之事實為判決之基礎。是本件原告對被告有侵權行
    為損害賠償請求權及其法定遲延利息給付請求權，所應認定
    者，為兩造有爭執之修復車輛費用、精神慰撫金之數額。
五、得心證之理由
    按當事人已證明受有損害而不能證明其數額或證明顯有重大
    困難者，法院應審酌一切情況，依所得心證定其數額，民事
    訴訟法第222條第2項定有明文。本件原告主張之車輛修復費
    用部分，固有南陽實業股份有限公司八堵服務廠出具之估價
    單為據，惟其更換新品本應折舊計之、全車整修諒有不屬系
    爭事故所致，如逕以全數費用命被告賠償，非實質正義，原
    告未能進一步舉證證明實際損害額不易且訴訟成本過高，本
    院自得依民事訴訟法第222條第2項酌定之。原告主張之精神
    慰撫金部分，依法究竟若干為適當，應斟酌兩造身分、地位
    、加害程度、過失情形、經濟狀況及其他各種情形酌定之，
    俾為審判之依據，兩造就應審酌各種情形，未細分一一提出
    並加以辯論，則法院仍非不得依民事訴訟法第222條第2項酌
    定之。爰依上開規定，就系爭車輛修復費用原告甲○○得請
    求賠償部分，參酌其損害情形修復項目（詳上開估價單）、
    車齡等情形，酌定為11萬元；精神慰撫金部分，參酌被告過
    失情形、原告乙○○及戊○○二人之年齡、受傷情形、所施
    診療項等，認原告乙○○部分以4萬元為適當，戊○○部分
    以3 萬元為適當。
六、從而，本件原告之請求，如主文第1項、第2項、第3項部分
    ，原告本於侵權行為損害賠償請求權及法定遲延利息給付請
    求權，如主文第1項、第2項、第3項之金額及其變更聲明之
    翌日即94年10月20日起至清償日止之請求，為有理由，應予
    准許，逾此部分為無理由，應予駁回。
七、結論：依民事訴訟法第436條第2項、第79條、第87條、第38
    9 條第1項第3款，判決如主文。
中　　華　　民　　國　　94　　年　　10　　月　26　　　日
　　              瑞芳簡易庭法　官　李木貴
以上正本係照原本作成。
對於本件判決如有不服，應於收受送達後20日內向本院提出上訴
書狀，上訴於本院合議庭，並按他造當事人之人數附具繕本。
中　　華　　民　　國　　94　　年　　10　　月　　26　　日
                            書記官　周俊群
